public_html/app/tools/lang/data/dict-vec-oxt/dictionaries/vec2.aff
FLAG UTF-8
SFX A exegar èxegomi/K rexegar
SFX A exekar èxeka/FR rexekar
SFX A exekar èxeke/IJLR rexekar
SFX A exekar èxekelo/S rexekar
SFX A exekar èxekeme/H rexekar
SFX A exekar èxekemi/K rexekar
SFX A exekar èxeki/N rexekar
SFX A exekar èxekitu/O rexekar
SFX A exekar èxeko/JL rexekar
SFX A exekar èxekomi/K rexekar
SFX A exekrar èxekra/FR exekrar
SFX A exekrar èxekre/IJLR exekrar
SFX A exekrar èxekrelo/S exekrar
SFX A exekrar èxekreme/H exekrar
SFX A exekrar èxekremi/K exekrar
SFX A exekrar èxekri/N exekrar
SFX A exekrar èxekritu/O exekrar
SFX A exekrar èxekro/JL exekrar
SFX A exekrar èxekromi/K exekrar
SFX A exemar éxema/FR exemar
SFX A exemar éxeme/IJLR exemar
SFX A exemar éxemelo/S exemar
SFX A exemar éxememe/H exemar
SFX A exemar éxememi/K exemar
SFX A exemar éxemi/N exemar
SFX A exemar éxemitu/O exemar
SFX A exemar éxemo/JL exemar
SFX A exemar éxemomi/K exemar
SFX A exenar èxena/FR lexenar
SFX A exenar èxene/IJLR lexenar
SFX A exenar èxenelo/S lexenar
SFX A exenar èxeneme/H lexenar
SFX A exenar èxenemi/K lexenar
SFX A exenar èxeni/N lexenar
SFX A exenar èxenitu/O lexenar
SFX A exenar èxeno/JL lexenar
SFX A exenar èxenomi/K lexenar
SFX A exenar éxena/FR ƚexenar
SFX A exenar éxene/IJLR ƚexenar
SFX A exenar éxenelo/S ƚexenar
SFX A exenar éxeneme/H ƚexenar
SFX A exenar éxenemi/K ƚexenar
SFX A exenar éxeni/N ƚexenar
SFX A exenar éxenitu/O ƚexenar
SFX A exenar éxeno/JL ƚexenar
SFX A exenar éxenomi/K ƚexenar
SFX A exetar éxeta/FR vexetar
SFX A exetar éxete/IJLR vexetar
SFX A exetar éxetelo/S vexetar
SFX A exetar éxeteme/H vexetar
SFX A exetar éxetemi/K vexetar
SFX A exetar éxeti/N vexetar
SFX A exetar éxetitu/O vexetar
SFX A exetar éxeto/JL vexetar
SFX A exetar éxetomi/K vexetar
SFX A exiar éxielo/S frexiar
SFX A exiar éxieme/H frexiar
SFX A exiar éxiemi/K frexiar
SFX A exiar éxiomi/K frexiar
SFX A exiar éxitu/O frexiar
SFX A exinar éxina/FR exinar
SFX A exinar éxine/IJLR exinar
SFX A exinar éxinelo/S exinar
SFX A exinar éxineme/H exinar
SFX A exinar éxinemi/K exinar
SFX A exinar éxini/N exinar
SFX A exinar éxinitu/O exinar
SFX A exinar éxino/JL exinar
SFX A exinar éxinomi/K exinar
SFX A exitar èxita/FR exitar
SFX A exitar èxite/IJLR exitar
SFX A exitar èxitelo/S exitar
SFX A exitar èxiteme/H exitar
SFX A exitar èxitemi/K exitar
SFX A exitar èxiti/N exitar
SFX A exitar èxititu/O exitar
SFX A exitar èxito/JL exitar
SFX A exitar èxitomi/K exitar
SFX A exolar éxola/FR exolar
SFX A exolar éxole/IJLR exolar
SFX A exolar éxolelo/S exolar
SFX A exolar éxoleme/H exolar
SFX A exolar éxolemi/K exolar
SFX A exolar éxoli/N exolar
SFX A exolar éxolitu/O exolar
SFX A exolar éxolo/JL exolar
SFX A exolar éxolomi/K exolar
SFX A exoƚar éxoƚa/FR exoƚar
SFX A exoƚar éxoƚe/IJLR exoƚar
SFX A exoƚar éxoƚelo/S exoƚar
SFX A exoƚar éxoƚeme/H exoƚar
SFX A exoƚar éxoƚemi/K exoƚar
SFX A exoƚar éxoƚi/N exoƚar
SFX A exoƚar éxoƚitu/O exoƚar
SFX A exoƚar éxoƚo/JL exoƚar
SFX A exoƚar éxoƚomi/K exoƚar
SFX A exular éxula/FR exular
SFX A exular éxule/IJLR exular
SFX A exular éxulelo/S exular
SFX A exular éxuleme/H exular
SFX A exular éxulemi/K exular
SFX A exular éxuli/N exular
SFX A exular éxulitu/O exular
SFX A exular éxulo/JL exular
SFX A exular éxulomi/K exular
SFX A exuƚar éxuƚa/FR exuƚar
SFX A exuƚar éxuƚe/IJLR exuƚar
SFX A exuƚar éxuƚelo/S exuƚar
SFX A exuƚar éxuƚeme/H exuƚar
SFX A exuƚar éxuƚemi/K exuƚar
SFX A exuƚar éxuƚi/N exuƚar
SFX A exuƚar éxuƚitu/O exuƚar
SFX A exuƚar éxuƚo/JL exuƚar
SFX A exuƚar éxuƚomi/K exuƚar
SFX A eñar éñelo/S eñar
SFX A eñar éñeme/H eñar
SFX A eñar éñemi/K eñar
SFX A eñar éñitu/O eñar
SFX A eñar éñomi/K eñar
SFX A eñir éñelo/S eñir
SFX A eñir éñemi/K eñir
SFX A eñir éñime/H eñir
SFX A eñir éñitu/O eñir
SFX A eñir éñomi/K eñir
SFX A eđar èđa/FR pieđar
SFX A eđar èđe/IJLR pieđar
SFX A eđar èđelo/S pieđar
SFX A eđar èđeme/H pieđar
SFX A eđar èđemi/K pieđar
SFX A eđar èđi/N pieđar
SFX A eđar èđitu/O pieđar
SFX A eđar èđo/JL pieđar
SFX A eđar èđomi/K pieđar
SFX A eđar éđelo/S [aeors]teđar
SFX A eđar éđelo/S [cdfgklmnorsŧƚ]eđar
SFX A eđar éđelo/S albeđar
SFX A eđar éđelo/S onteđar
SFX A eđar éđelo/S palpeđar
SFX A eđar éđeme/H [aeors]teđar
SFX A eđar éđeme/H [cdfgklmnorsŧƚ]eđar
SFX A eđar éđeme/H albeđar
SFX A eđar éđeme/H onteđar
SFX A eđar éđeme/H palpeđar
SFX A eđar éđemi/K [aeors]teđar
SFX A eđar éđemi/K [cdfgklmnorsŧƚ]eđar
SFX A eđar éđemi/K albeđar
SFX A eđar éđemi/K onteđar
SFX A eđar éđemi/K palpeđar
SFX A eđar éđitu/O [aeors]teđar
SFX A eđar éđitu/O [cdfgklmnorsŧƚ]eđar
SFX A eđar éđitu/O albeđar
SFX A eđar éđitu/O onteđar
SFX A eđar éđitu/O palpeđar
SFX A eđar éđomi/K [aeors]teđar
SFX A eđar éđomi/K [cdfgklmnorsŧƚ]eđar
SFX A eđar éđomi/K albeđar
SFX A eđar éđomi/K onteđar
SFX A eđar éđomi/K palpeđar
SFX A eđolar éđola/FR peteđolar
SFX A eđolar éđole/IJLR peteđolar
SFX A eđolar éđolelo/S peteđolar
SFX A eđolar éđoleme/H peteđolar
SFX A eđolar éđolemi/K peteđolar
SFX A eđolar éđoli/N peteđolar
SFX A eđolar éđolitu/O peteđolar
SFX A eđolar éđolo/JL peteđolar
SFX A eđolar éđolomi/K peteđolar
SFX A eđoƚar éđoƚa/FR peteđoƚar
SFX A eđoƚar éđoƚe/IJLR peteđoƚar
SFX A eđoƚar éđoƚelo/S peteđoƚar
SFX A eđoƚar éđoƚeme/H peteđoƚar
SFX A eđoƚar éđoƚemi/K peteđoƚar
SFX A eđoƚar éđoƚi/N peteđoƚar
SFX A eđoƚar éđoƚitu/O peteđoƚar
SFX A eđoƚar éđoƚo/JL peteđoƚar
SFX A eđoƚar éđoƚomi/K peteđoƚar
SFX A eŧar èŧa/FR preŧar
SFX A eŧar èŧe/IJLR preŧar
SFX A eŧar èŧelo/S preŧar
SFX A eŧar èŧeme/H preŧar
SFX A eŧar èŧemi/K preŧar
SFX A eŧar èŧi/N preŧar
SFX A eŧar èŧitu/O preŧar
SFX A eŧar èŧo/JL preŧar
SFX A eŧar èŧomi/K preŧar
SFX A eŧar éŧelo/S [adot]reŧar
SFX A eŧar éŧelo/S [lpvƚ]eŧar
SFX A eŧar éŧeme/H [adot]reŧar
SFX A eŧar éŧeme/H [lpvƚ]eŧar
SFX A eŧar éŧemi/K [adot]reŧar
SFX A eŧar éŧemi/K [lpvƚ]eŧar
SFX A eŧar éŧitu/O [adot]reŧar
SFX A eŧar éŧitu/O [lpvƚ]eŧar
SFX A eŧar éŧomi/K [adot]reŧar
SFX A eŧar éŧomi/K [lpvƚ]eŧar
SFX A eŧegar éŧega/FR speŧegar
SFX A eŧegar éŧege/IJLR speŧegar
SFX A eŧegar éŧegelo/S speŧegar
SFX A eŧegar éŧegeme/H speŧegar
SFX A eŧegar éŧegemi/K speŧegar
SFX A eŧegar éŧegi/N speŧegar
SFX A eŧegar éŧegitu/O speŧegar
SFX A eŧegar éŧego/JL speŧegar
SFX A eŧegar éŧegomi/K speŧegar
SFX A eŧiar èŧi/N reŧiar
SFX A eŧiar èŧia/FR reŧiar
SFX A eŧiar èŧie/JLR reŧiar
SFX A eŧiar èŧielo/S reŧiar
SFX A eŧiar èŧieme/H reŧiar
SFX A eŧiar èŧiemi/K reŧiar
SFX A eŧiar èŧio/JL reŧiar
SFX A eŧiar èŧiomi/K reŧiar
SFX A eŧiar èŧitu/O reŧiar
SFX A eŧimar èŧima/FR deŧimar
SFX A eŧimar èŧime/IJLR deŧimar
SFX A eŧimar èŧimelo/S deŧimar
SFX A eŧimar èŧimeme/H deŧimar
SFX A eŧimar èŧimemi/K deŧimar
SFX A eŧimar èŧimi/N deŧimar
SFX A eŧimar èŧimitu/O deŧimar
SFX A eŧimar èŧimo/JL deŧimar
SFX A eŧimar èŧimomi/K deŧimar
SFX A eŧipar èŧipa/FR eŧipar
SFX A eŧipar èŧipe/IJLR eŧipar
SFX A eŧipar èŧipelo/S eŧipar
SFX A eŧipar èŧipeme/H eŧipar
SFX A eŧipar èŧipemi/K eŧipar
SFX A eŧipar èŧipi/N eŧipar
SFX A eŧipar èŧipitu/O eŧipar
SFX A eŧipar èŧipo/JL eŧipar
SFX A eŧipar èŧipomi/K eŧipar
SFX A eŧitar èŧita/FR [lr]eŧitar
SFX A eŧitar èŧite/IJLR [lr]eŧitar
SFX A eŧitar èŧitelo/S [lr]eŧitar
SFX A eŧitar èŧiteme/H [lr]eŧitar
SFX A eŧitar èŧitemi/K [lr]eŧitar
SFX A eŧitar èŧiti/N [lr]eŧitar
SFX A eŧitar èŧititu/O [lr]eŧitar
SFX A eŧitar èŧito/JL [lr]eŧitar
SFX A eŧitar èŧitomi/K [lr]eŧitar
SFX A eŧitar éŧita/FR soƚeŧitar
SFX A eŧitar éŧite/IJLR soƚeŧitar
SFX A eŧitar éŧitelo/S soƚeŧitar
SFX A eŧitar éŧiteme/H soƚeŧitar
SFX A eŧitar éŧitemi/K soƚeŧitar
SFX A eŧitar éŧiti/N soƚeŧitar
SFX A eŧitar éŧititu/O soƚeŧitar
SFX A eŧitar éŧito/JL soƚeŧitar
SFX A eŧitar éŧitomi/K soƚeŧitar
SFX A eŧolar éŧola/FR [br]eŧolar
SFX A eŧolar éŧole/IJLR [br]eŧolar
SFX A eŧolar éŧolelo/S [br]eŧolar
SFX A eŧolar éŧoleme/H [br]eŧolar
SFX A eŧolar éŧolemi/K [br]eŧolar
SFX A eŧolar éŧoli/N [br]eŧolar
SFX A eŧolar éŧolitu/O [br]eŧolar
SFX A eŧolar éŧolo/JL [br]eŧolar
SFX A eŧolar éŧolomi/K [br]eŧolar
SFX A eŧoƚar éŧoƚa/FR [br]eŧoƚar
SFX A eŧoƚar éŧoƚe/IJLR [br]eŧoƚar
SFX A eŧoƚar éŧoƚelo/S [br]eŧoƚar
SFX A eŧoƚar éŧoƚeme/H [br]eŧoƚar
SFX A eŧoƚar éŧoƚemi/K [br]eŧoƚar
SFX A eŧoƚar éŧoƚi/N [br]eŧoƚar
